【裁判字號】    89,易,131
【裁判日期】    890307
【裁判案由】    違反毒品危害防制條例
【裁判全文】
臺灣雲林地方法院刑事判決                          八十九年度易字第一三一號
    公  訴  人  臺灣雲林地方法院檢察署檢察官
    被      告  甲○○
右列被告因違反毒品危害防制條例案件，經檢察官提起公訴（八十八年度偵字第三五
七○號），本院判決如左：
    主  文
甲○○持有第二級毒品，處有期徒刑貳月，如易科罰金以參佰元折算壹日。扣案之第
貳級毒品安非他命壹包（驗餘淨重零點一四公克）及吸管壹支均沒收銷燬之。
    事  實
一、甲○○於民國八十八年六月間，在其雲林縣斗六市○○里○○路一六四號二樓住
    處持有第二級毒品安非他命（以下簡以安非他命）及專供施用毒品之吸管一支。
    嗣於八十八年六月五日下午三時三十分許，為警在其上開住處房間書架上，查獲
    甲○○所有之安非他命一包（驗餘淨重○．一四公克）及吸管一支。
二、案經台中港務警察所移送台灣雲林地方法院檢察署檢察官偵查起訴。
    理  由
一、訊之被告甲○○固坦白承認有於右揭時地，持有上開扣案物品之事實，惟辯稱：
    伊於停止強制戒治保護管束期間內，有施用安非他命，該扣案物品係其供自己吸
    用云云。經查被告於上述時地持有安非他命及吸管之事實，除被告之自自外，復
    有扣案之安非他命及吸管扣案可稽，核與證人即被告之父親張景方於警偵訊中證
    述扣案物確自被告房內書架上啟出一節相符，應認為真實。而扣案之安非他命經
    送法務部調查局鑑定結果，確為第二級毒品安非他命之事實，並有該局檢驗通知
    一件在卷可憑。又扣案之吸管經本院當庭勘驗發現其上有明顯之污漬，顯已經使
    用，且該吸管業經改造與一般塑膠吸管不同，且與扣案之安非他命藏放於相同之
    位置，顯係專供施用安非他命之器具甚明。至被告雖辯稱扣案物品係供己使用云
    云，惟查，又被告雖有施用毒品前科，並因而曾送觀察勒戒二次，目前並因本院
    八十七年度訴字第一六○號煙毒案件執行強制戒治中，然其所施用之毒品種類，
    均係第一級毒品海洛因一節，有卷附之台灣雲林地方方法院檢察署起訴書一件（
    八十七年度偵字第一三三號、第一四五○號及第一五○九號）、本院八十七年度
    訴字第一六○號裁定四件及本院八十八年毒聲字第七七四號裁定一件可考。參以
    被告於八十八年六月十六日於警局採集之尿液，經送驗結果亦未檢測出有安非他
    命之反應一節，復有台中縣衛生局檢驗尿水報告書一件存卷足憑，可知被告並無
    施用安非他命之歷史，亦無施用之證明，足證被告並無施施用安非他命之事實，
    被告所辯顯係飾卸之詞，而不足採信。此外復有扣案之安非他命一包（驗餘淨重
    ○．一四公克）及吸管一支可稽。事證明確，被告犯行洵堪認定，應予依法論科
    。
二、核被告甲○○所為，係犯毒品危害防制條例第十一條第二項持有第二級毒品罪、
    同法條第三項持有專供施用毒品之器具罪。被告一持有行為，同時持有扣案物品
    而觸犯二罪名，為想像競合犯，應依刑法第五十五條前段從一重之持有第二級毒
    品罪論處。按檢察官就犯罪事實之一部起訴者，效力及於全部，刑事訴訟法第二
    百六十七條定有明文。公訴人雖未就被告持有吸管之行為部分起訴，惟該部分與
    檢察官起訴之犯罪事實有裁判上一罪之關係，本院依前開規定，自得一併審究，
    併此敘明。爰審酌被告曾有傷害、毀損及施用毒品等前科，素行欠端，其犯罪之
    動機、目的、所生損害及犯後態度等一切情狀，量處如主文所示之刑，並諭知易
    科罰金之標準。至扣案之安非他命為第二級毒品，吸管為專供施用毒品之器具，
    均應依毒品危害防制條例第十八條第一項規定諭知沒收銷燬之。
據上論斷，應依刑事訴訟法第二百九十九條第一項前段，毒品危害防制條例第十一條
第二項、第三項、第十八條第一項，刑法第十一條前段、第五十五條、第四十一條，
罰金罰鍰提高標準條例第二條，判決如主文。
本案經檢察官郭瑞祥到庭執行職務。
中      華      民      國      八十九      年     三     月     七     日
                                        臺灣雲林地方法院刑事第一庭
                                            法  官  莊  秋  燕
右正本證明與原本無異。
如不服本判決，應於判決送達後十日內向本院提出上訴狀( 應附繕本 )。
                                            書記官  周  麗  雲
中      華      民      國      八十九      年     三     月     七     日
附錄法條全文
毒品危害防制條例第十一條
持有第一級毒品者，處三年以下有期徒刑、拘役或新臺幣五萬元以下罰金。
持有第二級毒品者，處二年以下有期徒刑、拘役或新臺幣三萬元以下罰金。
持有專供製造或施用毒品之器具者，處一年以下有期徒刑、拘役或新臺幣一萬元以下
罰金。


司法院資訊處製作；財團法人民間司法改革基金會備份。
